臺灣嘉義地方法院刑事判決
110年度簡上字第101號
上  訴  人  
即  被  告  陳敬軒



上列上訴人因傷害案件，不服本院110年度嘉簡字第616號中華民
國110年6月30日第一審簡易判決（聲請簡易判決處刑案號：臺灣
嘉義地方檢察署109年度偵字第10009號），提起上訴，本院合議
庭為第二審判決如下：
    主  文
上訴駁回。
陳敬軒緩刑貳年。
    理  由
一、本案經本院審理結果，認第一審簡易判決認事用法及量刑均
    無不當，應予維持，除證據補充「被告陳敬軒於本審審理時
    之自白、證人即告訴人林昭彬、證人即統一超商嘉賢門市督
    導簡文哲於本審審理時之證述、本院勘驗筆錄及附件監視器
    畫面截圖及說明、告訴人向統一超商聯合服務中心投訴之電
    子郵件、告訴人與證人簡文哲之LINE對話內容文字檔各1份
    、告訴人案發當時所戴之半罩式安全帽照片2張、告訴人頭
    戴半罩式安全帽露出耳朵之照片6張」外，其餘犯罪事實、
    證據及理由均引用第一審簡易判決書之記載。
二、核被告陳敬軒所為，係犯刑法第277條第1項之傷害罪。
三、原審認被告犯行明確，並審酌一切情狀，量處拘役20日，並
    諭知以新臺幣1,000元折算1日之折算標準，其認事用法並無
    不當，量刑亦堪妥適。被告上訴原否認犯行，嗣以其坦承犯
    罪，並與告訴人調解成立，請求本院從輕量刑，並未指出原
    審判決認事用法有何不當，其上訴為無理由，應予駁回。
四、查被告未曾因故意犯罪受有期徒刑以上刑之宣告，有臺灣高
    等法院被告前案紀錄表1份附卷可考（見110年度簡上字第10
    1號卷，下稱簡上卷，第291頁），其因一時思慮欠周致罹刑
    章，犯後坦承犯行，與告訴人調解成立，有嘉義市西區調解
    委員會調解筆錄1份存卷可參（見簡上卷第77頁），並當庭
    向告訴人道歉（見簡上卷第261頁），告訴人於本審審理時
    ，亦表示願意原諒被告，同意給予被告緩刑之宣告（見簡上
    卷第260頁），是被告經此次刑之宣告，應知警惕而無再犯
    之虞，本院認其所受宣告之刑，以暫不執行為適當，爰併諭
    知緩刑2年，以啟自新。
據上論斷，應依刑事訴訟法第455條之1第1項、第3項、第364條
、第368條、第373條（僅列程序事項），判決如主文。
本案經檢察官吳心嵐聲請以簡易判決處刑，檢察官劉達鴻到庭執
行職務。
中　　華　　民　　國　　111 　年　　8 　　月　　24　　日
                  刑事第一庭    審判長法　官  卓春慧　
                                      法  官  林家賢
                                      法  官  吳育汝
上列正本證明與原本無異。
本件不得上訴。　　　　　　　　　　　　　　　　　　　
中　　華　　民　　國　　111 　年　　8 　　月　　24　　日
                                      書記官  黃士祐    
附錄論罪科刑法條：
中華民國刑法第277條：
傷害人之身體或健康者，處5年以下有期徒刑、拘役或50萬元以
下罰金。
犯前項之罪，因而致人於死者，處無期徒刑或7年以上有期徒刑
；致重傷者，處3年以上10年以下有期徒刑。
附件：
臺灣嘉義地方法院刑事簡易判決
110年度嘉簡字第616號
聲  請  人  臺灣嘉義地方檢察署檢察官
被      告  林昭彬
　　　　　　陳敬軒
上列被告等因傷害案件，經檢察官聲請以簡易判決處刑（109年
度偵字第100009號），本院判決如下：
    主    文
林昭彬犯傷害罪，處拘役貳拾日，如易科罰金，以新臺幣壹仟元
折算壹日。
陳敬軒犯傷害罪，處拘役貳拾日，如易科罰金，以新臺幣壹仟元
折算壹日。
    犯罪事實及理由
一、陳敬軒於民國109年10月29日，在址設嘉義市○區○○路0段000
    號之統一超商嘉賢門市擔任店員，林昭彬於該日上午6時6分
    許，至上開門市消費購買香菸，與陳敬軒因為對於結帳一事
    發生爭執，林昭彬遂基於傷害之犯意，於同日上午6時8分許
    ，徒手毆打陳敬軒臉部數下後步出店外，陳敬軒因而受有右
    臉頰挫傷、頭暈、頭痛、耳鳴、右頸痛等傷害， 詎陳敬軒
    心有不甘，基於傷害之犯意，於同日上午6時9分許，脫下店
    員制服衝出上開門市，並在該門市外徒手毆打林昭彬數下，
    致林昭彬受有鼻子鈍傷、左側耳鈍傷、左側耳擦傷之傷害。
    案經林昭彬、陳敬軒訴由嘉義市政府警察局第一分局報告臺
    灣嘉義地方檢察署檢察官偵查後聲請簡易判決處刑。
二、訊據被告林昭彬、陳敬軒於上開時、地因購物結帳之事，2
    人發生爭執，而被告林昭彬曾在店內對被告陳敬軒出拳後步
    出店外，被告陳敬軒乃隨之脫去店員制服衝出店外，事後被
    告林昭彬、陳敬軒分別經診斷受有上開傷勢等情，故均經被
    告林昭彬、陳敬軒供認不諱，然其等均矢口否認有何傷害犯
    行，被告林昭彬辯稱：因為在店內陳敬軒一直罵髒話、一邊
    用手指著伊，一直要伊不要走、說要報警，伊才作勢要打陳
    敬軒，但都沒有打到陳敬軒、陳敬軒的傷勢應該都不是伊造
    成的云云，被告陳敬軒則辯稱：伊追出店外是要拿手機拍林
    昭彬的車牌，以利警方後續追查，林昭彬見狀就拿店外三角
    錐要丟，伊有用右手擋，並且用身體擋住車牌，隨後伊就與
    林昭彬發生拉扯，但伊都沒有動手打林昭彬，伊只是想要林
    昭彬留在現場，而且過程中，林昭彬都戴安全帽，伊不可能
    打到其臉部云云。惟查：
  ㈠被告2人於上開時、地，因為結帳之事發生爭執，被告林昭彬
    曾在店內對被告陳敬軒出拳後步出店外，而被告陳敬軒隨後
    脫去店員制服衝出店外，被告2人事後分別經診斷受有上開
    傷勢等情，均為被告2人所是認，並有被告兼告訴人林昭彬
    所提出衛生福利部嘉義醫院診斷證明書、被告兼告訴人陳敬
    軒所提出天主教中華聖母修女會醫療財團法人天主教聖馬爾
    定醫院診斷證明書、上開門市內監視器錄影畫面截圖等在卷
    可參（見警卷第15至19頁），堪認屬實。
  ㈡被告林昭彬雖然以前詞為辯，惟證人即告訴人陳敬軒於警詢
    中指證稱：林昭彬於10月29日上午6時6分許到店內消費，伊
    幫林昭彬結帳，林昭彬質問伊態度為何這麼差，並將商品丟
    到櫃檯下，伊對林昭彬說如果不喜歡可以不要買，但不要摔
    東西，之後林昭彬說要投訴伊，把伊衣服拉過去看名牌，然
    後就順勢徒手揍伊3拳，伊沒有反擊，之後林昭彬就離開門
    市，伊有到天主教聖馬爾定醫院驗傷等語（見警卷第7至8頁
    ），而告訴人陳敬軒所提出之診斷證明書中亦確實記載其於
    109年10月29日至該院急診，經診斷受有上述傷勢（見警卷
    第16頁），參以卷附監視器錄影畫面截圖亦確可認定被告林
    昭彬於是日上午6時8分許，對站在櫃檯內的告訴人陳敬軒出
    拳後，其拳頭貼近告訴人陳敬軒之頭、臉部（見警卷第18至
    19頁），且依被告林昭彬亦自承告訴人陳敬軒於其步出店外
    後，也隨之衝出店外之情節，倘若被告林昭彬爰先在店內對
    告訴人陳敬軒出拳，並未擊中告訴人陳敬軒任何身體部位，
    告訴人陳敬軒應無脫去店員制服並追出店外之如此氣憤之舉
    。綜觀上開證據，足認證人即告訴人陳敬軒指訴其遭被告林
    昭彬在店內徒手出拳傷害成傷，應無虛捏之情而可採信。故
    被告林昭彬辯稱其對告訴人陳敬軒出拳並未傷及告訴人陳敬
    軒云云，顯與事實不符，難以採信。
  ㈢被告陳敬軒雖以前詞置辯，然倘若有被告陳敬軒所辯告訴人
    林昭彬在店外持三角錐扔擲，遭被告陳敬軒出手擋住，被告
    陳敬軒手部極有可能會留存有遭器物擊中的傷痕或印記，但
    遍查卷證，並被告陳敬軒事後並未有類此之傷痕或印記，是
    被告陳敬軒所辯是否可採，並非無疑。又證人即告訴人林昭
    彬於警詢中證稱：伊離開店內，陳敬軒就衝出店外說了一番
    話，就直接出拳打伊左耳，打完伊眼鏡也被打掉，伊有到衛
    生福利部嘉義醫院驗傷等語（見警卷第3至4頁），而告訴人
    林昭彬雖然是於本案發生後相隔2日，才前往醫院就醫，但
    其主訴內容均是稱2天前遭超商店員打，有衛生福利部嘉義
    醫院110年6月4日嘉醫歷字第1100000727號函檢附告訴人林
    昭彬之病歷資料（見偵卷第29至32頁），且依卷附區顧問訪
    店溝通紀錄表內關於「嘉賢門市客訴處理案發經過」記載到
    「10/29上午6:48分，顧客林先生回傳聯合服務中心有耳後
    極鼻樑皮肉傷的照片」（見偵卷第22頁），則雖然告訴人林
    昭彬是於案發後2日才前往就醫，但其於本案發生後未久，
    即已有透過客戶申訴管道進行申訴，並且提供相關照片，足
    認告訴人林昭彬本案經診斷所受傷勢確實於本案發生當日即
    已存在，且是在第一時間，甚至早於被告陳敬軒對其提出刑
    事告訴之前，即已藉由申訴管道，對被告陳敬軒進行申訴，
    是告訴人林昭彬所指上開傷勢是遭被告陳敬軒傷害所致，應
    非其事後捏編。再者，雖然依照卷附監視器錄影畫面截圖可
    見告訴人林昭彬在店內期間，其頭戴安全帽，但告訴人林昭
    彬指訴係遭被告陳敬軒追出店外出手毆打，被告陳敬軒亦自
    承其遭告訴人林昭彬出手毆打後，有追出店外，更供稱其等
    在店外有發生拉扯，則本案被告陳敬軒追出店外後所發生的
    情事，並未有任何監視器錄影畫面可佐，實難認被告陳敬軒
    追出店外後與告訴人林昭彬發生拉扯之經過，是否告訴人林
    昭彬均全程戴著安全帽。又以被告陳敬軒是因為原先在店內
    遭告訴人林昭彬出拳毆打而心有不甘，因此才追著告訴人林
    昭彬到店外，其斯時非無可能氣憤難抑而出手甚猛，致縱使
    告訴人林昭彬頭戴安全帽，仍因被告朝安全帽出手，因安全
    帽碰撞告訴人林昭彬之頭頸部，告訴人林昭彬因此受有前述
    傷害。故被告陳敬軒辯稱其並未出手傷害告訴人林昭彬云云
    ，也難認可採。
  ㈣綜上所述，被告2人所為辯解均非可採，本案事證明確，被告
    2人之犯行均可認定，應予論科。
三、核被告2人所為，均係刑法第277條第1項之傷害罪。被告林
    昭彬於上開過程中雖有多次出手毆打告訴人陳敬軒，造成告
    訴人陳敬軒受有前述傷害，而被告陳敬軒亦有多次出手毆打
    告訴人林昭彬，造成告訴人林昭彬受有前述傷害，然經審酌
    本案是其等因故發生爭執所致，其等均係在密切接近之時間
    、同一地點對同一對象為上開傷害行為，均侵害屬於對方身
    體完整性之同一法益，各行為之獨立性極為薄弱，依一般社
    會觀念，均難以強行分開，在刑法評價上，以視為數個舉動
    之接續施行，而俱屬接續犯，各僅成立1次傷害罪。 
四、爰以行為人之責任為基礎，並審酌被告林昭彬、陳敬軒均為
    成年人，縱彼此因為結帳之事發生齟齬，當知應理性和平應
    對，若貿然衝動出手，非僅無益於糾紛之化解，更易衍生其
    他紛爭，竟分別為本案犯行，所為均非可取。兼衡以被告2
    人事後均否認犯行，迄今並未能成立和解或調解，與其等犯
    罪情節（包含其等傷害手段均是徒手，告訴人2人所受傷勢
    均非嚴重等），其等先前均未曾因為刑事案件遭判處罪刑及
    執行，有臺灣高等法院被告前案紀錄表可參，素行均堪認良
    好，暨其等自陳個別智識程度、家庭經濟狀況、職業（見警
    卷第1、9頁）、犯罪動機等一切情狀，分別量處如主文所示
    之刑，並均諭知易科罰金之折算標準。
五、依刑事訴訟法第449條第1項前段、第3項、第454條第1項，
    刑法第277條第1項、第41條第1項前段，刑法施行法第1條之
    1第1項，逕以簡易判決處如主文所示之刑。
六、如不服本判決，得於簡易判決書送達之日起20日內，以書狀
    敘述理由向本院提起上訴，上訴於本院第二審合議庭（須附
    繕本）。
本案經檢察官吳心嵐聲請簡易判決處刑。
中　　華　　民　　國　　110 　年　　6 　　月　　30　　日
                  嘉義簡易庭  法　官　郭振杰
上列正本證明與原本無異。
如不服本判決，應於判決送達後20日內向本院提出上訴狀（應附
繕本）。告訴人或被害人如對於本判決不服者，應具備理由請求
檢察官上訴，其上訴期間之計算係以檢察官收受判決正本之日期
為準。
中　　華　　民　　國　　110 　年　　6 　　月　　30　　日
                              書記官  張茗翔
附錄論罪科刑法條：中華民國刑法第277條
傷害人之身體或健康者，處五年以下有期徒刑、拘役或五十萬元
以下罰金。
犯前項之罪，因而致人於死者，處無期徒刑或七年以上有期徒刑；致重傷者，處三年以上十年以下有期徒刑。